

Kontakt

L Telefon: 798 872 493

☑ E-mail: astyczynski96@gmail.com

Adres: ul. Zwycięstwa 93, 43-178 Ornontowice

Umiejętności

- TIA Portal
- Siemens NX
- Solidworks
- AutoCAD
- Ansys Workbench

Języki obce

- Angielski B2
- Niemiecki A1
- Rosyjski A1 (w trakcie)

POBIERZ CV

Arkadiusz Styczyński

Jestem absolwentem Automatyki i Robotyki na Politechnice Śląskiej, wydziału Mechanicznego Technologicznego. Obecnie studiuję ten sam kierunek na stopniu magisterskim i chciałbym w międzyczasie zdobywać doświadczenie zawodowe, aby rozwijać się jako inżynier. Posiadam nieco doświadczenia z pracy przed studiami, a także z praktyk w Niemczech i Polsce.

Doświadczenie

Młodszy elektryk, KFG Electric System

07.2016 - 10.2016

Praca oraz serwis na takich obiektach jak: KGHM Polska Miedź, KWK Makoszowy, KWK Marcel. Wykonywane zadania: prowadzenie tras kablowych na obiekcie, pomiary elektryczne, praca z dokumentacją techniczną, podłączanie pulpitów sterowniczych, podłączanie urządzeń pomiarowych, budowa pulpitów sterowniczych, praca na wysokościach, prefabrykacja szaf sterowniczych.

Operator plotera CNC, Armel

02.2017 - 06.2017

Praca na ploterze CNC "Kimla", przygotowywanie maszyny, tworzenie modeli 2D, programowanie plotera, produkcja elementów zgodnie z dokumentacją techniczną, kontrola jakości.

Wykształcenie

Studia magisterskie na kierunku: Automatyka i Robotyka, Politechnika Śląska

Wydział Mechaniczny Technologiczny

Marzec 2022 - Obecnie

Specjalizacja: Zaawansowane układy sterowania maszyn i procesów

Studia inżynierskie na kierunku: Automatyka i Robotyka, Politechnika Śląska

Wydział Mechaniczny Technologiczny

Październik 2017 - Luty 2022

Specjalizacja: Budowa i eksploatacja maszyn

Technik Mechatronik, ZST w Mikołowie

Wrzesień 2012 - Kwiecień 2016

Certyfikaty

- Programowanie sterowników logicznych Siemens SIMATIC S7-1500
- Komputerowe wspomaganie projektowania AutoCAD
- Ansys Workbench
- M12. Diagnozowanie i naprawa elektrycznych i elektronicznych układów pojazdów samochodowych
- Prawo jazdy kat. B

2 Zainteresowania

Interesuję się motoryzacją, jestem członkiem koła naukowego PolSl Racing i biorę czynny udział w tworzeniu oraz ulepszaniu naszych projektów. Lubię spędzać czas aktywnie, najczęściej na basenie lub na ściance wspinaczkowej, posiadam również licencję instruktora wspinaczki skalnej. Uwielbiam wszelkie aktywności w górach.

Wyrażam zgodę na przetwarzanie moich danych osobowych dla potrzeb niezbędnych do realizacji procesu rekrutacji zgodnie z Ustawą z dn. 29.08.97 roku o Ochronie Danych Osobowych Dz. Ust. nr 133 poz.883.